【裁判字號】    97,消債更,1615
【裁判日期】    980206
【裁判案由】    更生事件
【裁判全文】
臺灣板橋地方法院民事裁定          97年度消債更字第1615號
聲  請  人  甲○○
上列當事人因消費者債務清理事件聲請更生，本院裁定如下：
    主  文
聲請人甲○○自中華民國九十八年二月六日下午四時起開始更生
程序。
本件得由司法事務官進行更生程序。
    理  由
一、按法院開始更生程序之裁定，應載明其年、月、日、時，並
    即時發生效力；又法院裁定開始更生或清算程序後，得命司
    法事務官進行更生或清算程序，消費者債務清理條例第45條
    第1項、第16條第1項前段分別定有明文。
二、本件聲請人主張：其因有不能清償債務之情事，目前債務總
    金額為新臺幣（下同）1,255,960 元，消費者債務清理條例
    施行後，前已提出債權人清冊，以書面向最大債權金融機構
    國泰世華商業銀行股份有限公司（下稱：國泰世華）請求共
    同協商債務清償方案，惟國泰世華提出合計 6年72期，月付
    金18,000元之還款方案，而以其每月薪資收入僅30,000元，
    扣除前開月付金18,000元後，每月僅剩12,000元，尚不足以
    維持最低家庭基本開銷28,497元，雙方協商終告不成立，且
    其無擔保或無優先權之債務總額既未逾1,200 萬元，復未經
    法院裁定開始清算程序或宣告破產，爰依法聲請更生等語。
三、經查，聲請人所主張之上開事實，業據其提出財團法人金融
    聯合徵信中心當事人信用報告（第13至16頁）、戶籍謄本（
    第18至19頁、第72至73頁）、前置協商不成立通知書（第21
    頁）、國泰世華帳號為000000000000號存款存摺（第22至24
    頁、第53至59頁）、97年度薪資發放具領清冊（第25頁、第
    74頁）、財政部臺灣省北區國稅局綜合所得稅各類所得資料
    清單（第27頁）、勞工保險被保險人投保資料表（第28至30
    頁、第78至80頁）、房屋租賃契約書（第31至35頁、第85
    至88頁）等件附卷可稽，應可認為真正，此外，本件又查無
    聲請人有消費者債務清理條例第6 條第3 項、第8 條或第46
    條各款所定駁回更生聲請之事由存在，則聲請人聲請更生，
    應屬有據，爰裁定如主文，並依首開條文規定命本件得由司
    法事務官進行更生程序。
四、至聲請人於更生程序開始後，應另提出足以為債權人會議可
    決或經法院認為公允之更生方案以供採擇，俾免更生程序進
    行至依消費者債務清理條例第61條規定應行清償之程度，附
    此說明。
中    華    民    國    98    年    2     月    6    日
                  民事第三庭  法  官  邱靜琪
上為正本係照原本作成
本件不得抗告
本裁定已於98年2月6日下午4時公告。
中    華    民    國    98    年    2     月    6     日
                              書記官  白俊傑


司法院資訊處製作；財團法人民間司法改革基金會備份。
